【裁判字號】    97,易,798
【裁判日期】    970630
【裁判案由】    毒品危害防制條例
【裁判全文】
臺灣士林地方法院刑事判決               97年度易字第798號
公  訴  人  臺灣士林地方法院檢察署檢察官
被      告  甲○○
                    （另案於臺灣台北監獄執行）
上列被告因因毒品危害防制條例案件，經檢察官提起公訴（97年
度毒偵字第540 號），經被告於審判程序中就被訴事實為有罪之
陳述，本院裁定改以簡式審判程序審理，並判決如下：
    主  文
甲○○施用第二級毒品，累犯，處有期徒刑陸月，如易科罰金以
新台幣壹仟元折算壹日。扣案甲基安非他命肆包（驗餘淨重零點
柒柒玖捌公克）沒收銷燬。
    事  實
一、甲○○前因施用毒品案件，先後2 次送觀察、勒戒後，均認
    無繼續施用毒品之傾向，分別由臺灣士林地方法院檢察署及
    臺灣臺北地方法院檢察署檢察官於民國89年2 月18日、89年
    2 月29日，各以89年度毒偵字第482 號、89年度毒偵字第20
    3 號不起訴處分確定。又因施用毒品案件，先送強制戒治，
    並經臺灣士林地方法院檢察署檢察官以91年度毒偵字第158
    號聲請簡易判決處刑，嗣經本院於91年6 月28日，以91年度
    士簡字第185 號判決處有期徒刑4 月確定，並於92年3月27
    日 易科罰金執行完畢。至其所受之強制戒治處分，則於91
    年12 月11日停止戒治交付保護管束，並於92年1 月31日保
    護管束期滿未經撤銷而視為強戒治執行完畢。又因施用毒品
    案件，經本院以94年度易字第62號判決處有期徒刑6 月確定
    ，於94年8 月10日易科罰金執行完畢。復因施用毒品案件，
    經本院以95年度易字第666 號判決處有期徒刑6 月確定，於
    95年12月12日易科罰金執行完畢。詎甲○○猶不知悛悔，復
    基於施用第二級毒品甲基安非他命之犯意，於97年2 月15日
    某時，在臺北市○○區○○路106 巷16號1 樓住處，以將甲
    基安非他命置於玻璃球內燒烤，吸食其所產生煙霧之方式，
    施用施用第二級毒品甲基安非他命1 次。嗣於97年2 月16
    日14時許，在臺北南港區○○路79巷口前為警查獲，並扣得
    甲基安非他命4 包 (驗餘淨重0.7798公克)。
二、案經臺北市警察局南港分局報告臺灣士林地方法院檢察署檢
    察官偵查起訴。
    理  由
一、本件被告甲○○所犯係最重本刑為3 年以下有期徒刑之罪，
    依刑事訴訟法第284 條之1 規定，應毋庸行合議審判。又本
    件被告所犯非死刑、無期徒刑、最輕本刑為3 年以上有期徒
    刑之罪，或高等法院管轄第一審之案件，被告於本院準備程
    序中，就被訴事實為有罪之陳述，經告以簡式審判程序之旨
    ，並聽取檢察官、被告之意見後，本院裁定進行簡式審判程
    序，是本件之證據調查，依刑事訴訟法第273 條之2 規定，
    不受同法第159 條第1 項、第161 條之2 、第161 條之3、
    第163 條之1 及第164 條至第170 條規定之限制，合先敘明
    。
二、前揭犯罪事實，業據被告於本院審理時坦承不諱 (見本院卷
    第39頁)， 且被告為警查獲後所採集之尿液，經送臺灣尖端
    先進生技醫藥股份有限公司檢驗結果，呈甲基安非他命陽性
    反應等情，有該公司97年2 月29日濫用藥物檢驗報告1 紙附
    卷可稽（見偵查卷第41頁），又扣案白色透明結晶4 包，經
    取樣0.0002公克鑑驗結果，確為甲基安非他命無誤，驗餘淨
    重0.7798公克，此有交通部民用航空局航空醫務中心97年3
    月6 日航藥艦字第0971254 號 (見本院卷第22頁）在卷可憑
    ，足認被告前開自白與事實相符，堪予採信。又被告有事實
    欄所示施用毒品經送觀察、勒戒及強制戒治之前科紀錄，有
    臺灣士林地方法院檢察署89年度毒偵字第482 號不起訴處分
    書、臺灣臺北地方法院檢察署89年度毒偵字第203 號不起訴
    處分書、臺灣士林地方法院檢察署91年度毒偵字第158 號聲
    請簡易判決處刑書、93年度毒偵字第1007號起訴書、95年度
    毒偵緝字第42號起訴書、本院95年度易字第666 號判決 (見
    偵查卷第46頁至第61頁)、 刑案資料查註紀錄表 (見前案資
    料表卷第3 頁至第9 頁)、 全國施用毒品案件紀錄表 (見前
    案資料表卷第10頁)各1份），是被告於前次強制戒治執行完
    畢釋放後5 年內，再犯本件施用第二級毒品之罪，堪以認定
    ，應依法論科。
三、按甲基安非他命係毒品危害防制條例第2 條第2 項第2 款所
    稱之第二級毒品。核被告所為，係犯毒品危害防制條例第10
    條第2 項之施用第二級毒品罪。其持有第二級毒品甲基安非
    他命進而施用，持有毒品之低度行為為施用毒品之高度行為
    所吸收，不另論以持有毒品罪。又被告有事實欄所載前案犯
    罪科刑並執行完畢之情形，有臺灣高等法院被告前案紀錄表
    1 份在卷可查，其受有期徒刑執行完畢後，5 年內故意再犯
    本件有期徒刑以上之各罪，為累犯，應依刑法第47條第1項
    之規定加重其刑。爰審酌被告前曾有施用毒品之犯行，經強
    制戒治之治療程序後，仍未戒除惡習而繼續施用，並考量其
    生活狀況、智識程度，暨犯罪後坦承犯行等一切情狀，量處
    如主文所示之刑，並諭知易科罰金之折算標準。
四、扣案之甲基安非他命4 包（驗餘淨重0.7798公克），為查獲
    之第二級毒品，不問屬於犯人與否，應依毒品危害防制條例
    第18條第1 項前段之規定沒收銷燬。
據上論斷，應依刑事訴訟法第273 條之1 第1 項、第299 條第1
項前段，毒品危害防制條例第10條第2 項，刑法第11條前段、第
47條第1 項、第41條第1 項前段、第38條第1 項第2 款，判決如
主文。
本案經檢察官吳維雅到庭執行職務
中    華    民    國    97    年    6     月    30    日
                  刑事第四庭法  官    洪慕芳
以上正本證明與原本無異。
如不服本判決，應於判決送達後10日內，向本院提出上訴狀。
                            書記官    林靜枝
中    華    民    國    97    年    6     月    30    日
附錄本案論罪科刑法條全文：
毒品危害防制條例第10條第2 項：
  施用第二級毒品者，處3 年以下有期徒刑。


司法院資訊處製作；財團法人民間司法改革基金會備份。
